【裁判字號】    97,聲,707
【裁判日期】    970707
【裁判案由】    返還提存物
【裁判全文】
臺灣桃園地方法院民事裁定               97年度聲字第707號
聲  請  人  乙○○
相  對  人  美商花旗銀行股份有限公司
法定代理人  甲○○
上列當事人間聲請返還提存物事件，本院裁定如下：
    主  文
聲請駁回。
    理  由
一、按應供擔保之原因消滅者，法院應依供擔保人之聲請，以裁
    定命返還其提存物，民事訴訟法第104條第1項第1 款定有明
    文，另依同法第106 條前段，前開規定於其他依法令供訴訟
    上之擔保者準用之。又債務人依停止執行之裁定所供之擔保
    ，係以擔保債權人因債務人聲請停止強制執行不當可能遭受
    之損害得獲賠償為目的，故此所謂應供擔保之原因消滅，係
    指受擔保利益人無損害發生，或停止執行之債務人所提起強
    制執行法第18條第2 項所規定之訴訟類型，或聲請，或抗告
    全部獲勝確定，或就受擔保利益人所生之損害已經賠償而言
    。
二、本件聲請意旨略以：聲請人因與相對人間第三人異議之訴事
    件，前遵本院九十五年度聲字第二○一八號停止強制執行裁
    定，曾提供新台幣11,996元為擔保金，並以本院九十六年度
    存字第三三號提存事件提存後，聲請本院九十四年度執字第
    三三四一五號給付票款強制執行事件之執行程序，於本院九
    十五年度桃簡字第一二九八號第三人異議之訴事件判決確定
    前應暫予停止在案；茲兩造間之本案訴訟，業經本院以九十
    五年度桃簡字第一二九八號民事簡易判決聲請人敗訴，雖聲
    請人不服提起上訴，並經本院以九十五年度簡上字第二三七
    號第三人異議之訴事件受理後，於上訴審理中，聲請人改聲
    明撤回上訴，即視同未上訴而告確定，爰聲請返還上開提存
    物等語，並提出提存書影本乙件為證。
三、經查，聲請人所述供擔保停止執行之事實，已據本院依職權
    調閱前開停止執行卷、提存卷，查核屬實。而聲請人所提本
    案訴訟，嗣經聲請人提起上訴後，改聲明撤回上訴，即視同
    未上訴而告確定，亦經本院調取本院九十五年度簡上字第二
    三七號、九十五年度桃簡字第一二九八號卷宗，核閱無誤。
    惟聲請人本案訴訟敗訴後，並未舉證證明受擔保利益人即相
    對人因停止執行無損害發生，或其已賠償相對人所生之損害
    之事實，則依首揭說明，本件應供擔保之原因即難認已消滅
    。另聲請人並未提出、主張其於訴訟終結後，已定20日以上
    期間催告受擔保利益人行使權利，或向法院聲請通知受擔保
    利益人於一定期間內行使權利並向法院為行使權利之證明而
    未證明，或相對人已同意返還之事實，是本件亦不符合民事
    訴訟法第104條第1項第2、3款所規定返還提存物之要件。從
    而，聲請人之聲請於法不合，自難准許，爰裁定如主文。
中    華    民    國    97    年    7     月    7     日
                  民事第一庭    法  官  吳爭奇
上為正本係照原本作成。
如對本裁定抗告須於裁定送達後10日內向本院提出抗告狀，並應
繳納抗告裁判費新台幣1,000 元。
中    華    民    國    96    年     7    月     7    日
                                書記官  梁麗雲


司法院資訊處製作；財團法人民間司法改革基金會備份。
